臺灣臺中地方法院刑事判決　　　　　　　96年度訴字第3286號
公　訴　人　臺灣臺中地方法院檢察署檢察官
被　　　告　甲○○
上列被告因違反毒品危害防制條例案件，經檢察官提起公訴（96
年度毒偵字第4825號），本院判決如下：
    主  文
甲○○施用第一級毒品，累犯，處有期徒刑拾壹月。又施用第二
級毒品，累犯，處有期徒刑柒月。扣案第二級毒品甲基安非他命
壹包（送驗淨重零點壹公克，驗餘淨重零點壹壹陸公克
）沒收銷燬之。應執行有期徒刑壹年肆月。扣案第二級毒品甲基
安非他命壹包（送驗淨重零點壹公克，驗餘淨重零點壹
壹陸公克）沒收銷燬之。
    犯罪事實
一、甲○○前於民國90年間，因施用毒品案件，經本院裁定送觀
    察勒戒後，認有繼續施用毒品之傾向，再經本院裁定令入戒
    治處所施以強制戒治，於91年3月7日戒治期滿。又於93年間
    ，因施用第一級、第二級毒品案件，經台灣高等法院台中分
    局以94年度上訴字第1013號分別判處有期徒刑10月及6月，
    定應執行刑為有期徒刑1年確定；再於94年間，因施用第一
    級、第二級毒品案件，經本院以94年度訴字第2511號判處有
    期徒刑7月及3月，定應執行為有期徒刑9月確定，與前開案
    件接續執行，至96年1月28日縮刑期滿執行完畢。詎其仍不
    知戒絕毒癮，復分別基於施用第一級毒品海洛因及第二級毒
    品甲基安非他命之犯意，於96年7月25日3時30分許採尿時往
    前回溯96小時內，在不詳地點，以不詳方式，分別施用第一
    級毒品海洛因、第二級毒品甲基安非他命各1次。嗣於96年7
    月25日2時5分許，在臺中市○區○○路與與中華路口，因形
    跡可疑為警盤查，當場扣得第二級毒品甲基安非他命1包（
    驗前淨重0.1333公克、驗餘淨重0.1316公克），始查知上情
    。
二、案經台中市警察局第三分局移送台灣台中地方法院檢察署檢
    察官偵查起訴。
    理  由
壹、證據能力部分：按被告以外之人（包括證人、鑑定人、告訴
    人、被害人及共同被告等）於審判外之陳述雖不符刑事訴訟
    法第159條之1至之4等4條之規定，而經當事人於審判程序同
    意作為證據，法院審酌該言詞陳述或書面陳述作成時之情況
    ，認為適當者，亦得為證據；又當事人、代理人或辯護人於
    法院調查證據時，知有刑事訴訟法第159條第1項不得為證據
    之情形，而未於言詞辯論終結前聲明異議者，視為有前項之
    同意，同法第159條之5定有明文。本件中山醫學大學附設醫
    院藥物濫用檢測中心尿液檢驗報告（96年度偵字第19067 號
    偵查卷第12頁）、行政院衛生署草屯療養院鑑定書（96年度
    毒偵字第4825號卷第4頁）、中國醫藥大學附設醫院96年11
    月6日院管檔字第0961104473號函（本院卷第32頁）、童綜
    合醫療社團法人童綜合醫院96年11月6日（96）童醫字第
    1466號函（本院卷第33頁）等，係被告以外之人審判外之陳
    述及書面陳述，經本院審理時予以提示並告以要旨，且經檢
    察官及被告表示意見，當事人均已知悉上述傳聞性質，而均
    未於言詞辯論終結前對該證人審判外之陳述及書面陳述之證
    據能力表示異議，依上開規定，已擬制同意上開證據均有證
    據能力；本院復審酌上開證據作成時，並無不當取得或瑕疵
    之情形，認以之作為本案之證據亦屬適當，是上開證據依刑
    事訴訟法第159條之5規定，均有證據能力。
貳、實體部分：
一、訊據被告甲○○固坦承於為警查獲採尿送驗前有施用第二級
    毒品甲基安非他命1次之行為，惟矢口否認有何施用第一級
    毒品海洛因犯行，辯稱：被查獲前，曾在中國醫藥大學附設
    醫院家醫科及童綜合醫院腎臟科就醫拿藥，可能因服用藥物
    使尿液呈現嗎啡陽性反應，云云。惟查：
  (一)經本院向中國醫藥大學附設醫院及童綜合醫院查詢被告之就
    醫記錄，其中中國醫藥大學附設醫院函覆稱「經本院患者就
    醫紀錄查詢，甲○○先生於96年7月間在本院未有就醫紀錄
    」，童綜合醫療社團法人童綜合醫院則函覆稱「經查甲○○
    先生於96年7月間確實未至本院就診」，有中國醫藥大學附
    設醫院96年11月6日院管檔字第0961104473號函（本院卷第
    32頁）及童綜合醫療社團法人童綜合醫院96年11月6日（96
    ）童醫字第1466號函（本院卷第33頁）在卷可參，本件被告
    係於96年7月25日為警查獲，其於96年7月間根本未至上開2
    家醫院就醫，其辯稱採尿送驗結果呈嗎啡陽性反應可能係因
    服用上開醫院醫生開立之藥物所致云云，顯不可採。
  (二)而被告為警查獲當日，經警採取其尿液送驗，結果呈甲基安
    非他命及嗎啡陽性反應，有中山醫學大學附設醫院藥物濫用
    檢測中心尿液檢驗報告（96年度偵字第19067 號偵查卷第12
    頁）附卷可稽，又前開送驗檢體編號Ｚ0000000000號經核亦
    與卷附台中市警察局第三分局於96年7月25日對被告採尿所
    制作之委託檢驗代號與真實姓名對照表之編號相符。
  (三)按嗎啡（海洛因之主要代謝物）之半衰期（血中濃度減半所
    需要之時間）大約為3小時，而服用海洛因後24小時內約有
    服用量之80％排泄於尿液中，甲基安非他命之半衰期大約為
    9 小時，服用後於24小時內約有70％排泄於尿液中，於尿液
    中排出之最長時限，受施用劑量、施用方式、個人體質及其
    代謝情況等因素影響，因個案而異，一般可檢出之最長時間
    為海洛因服用後2至4天，甲基安非他命服用後1至5天，有行
    政院衛生署管制藥品管理局91年10月3日管檢字第110436號
    函影本一份附卷可參，是以被告顯有在96年7月25日3時30分
    許採尿時往前回溯96小時（即4天）內之某時，施用第一級
    毒品海洛因1次，被告甲○○上開辯解，均屬臨訟卸責之詞
    ，不足採信。此外，扣案透明結晶體1包，經送行政院衛生
    署草屯療養院以氣相層析質譜法、化學呈色法鑑定結果，確
    為第二級毒品甲基安非他命（驗前淨重0.1333公克、驗餘淨
    重0.1316公克），亦有該院96年8月28日鑑定書（96年度毒
    偵字第4825號卷第4頁）在卷可為佐證，被告坦承有施用第
    二級毒品甲基安非他命之犯行，應與事實相符而可採信，本
    件事證明確，被告犯行堪以認定。
二、核被告甲○○所為，係犯毒品危害防制條例第10條第1項之
    施用第一級毒品罪，及同條例第10條第2項之施用第二級毒
    品罪。被告持有之毒品海洛因及甲基安非他命，均係供其自
    己施用，故其持有之低度行為應為施用之高度行為所吸收，
    均不另論罪。又被告所犯上開二罪，犯意各別，罪名有異，
    應予分論併罰。被告有如犯罪事實欄所示刑案之執行情形，
    此有台灣高等法院被告全國前案紀錄表在卷可按，其受有期
    徒刑之執行完畢後，5年內再犯本案有期徒刑以上之罪，為
    累犯，應依刑法第47條第1項之規定加重其刑。爰審酌被告
    經觀察勒戒、強制戒治後，仍不知戒惕，再次施用第一、二
    級毒品，無視於毒品對於自身健康之戕害及國家對於杜絕毒
    品犯罪之禁令，不知戒除惡習，惡性非輕，且犯後一再飾詞
    狡辯、態度不佳，惟念及其施用毒品並無危害他人，所生損
    害不大，犯罪手段尚屬平和等一切情狀，分別量處如主文所
    示之刑，並定應執行刑，以示懲儆。扣案第二級毒品甲基安
    非他命1包（驗前淨重0.1333公克、驗餘淨重0.1316公克）
    ，係毒品危害防制條例第2條第2項第2款所定之第二級毒品
    ，為違禁物，應依同條例第18條第1項前段之規定，沒收銷
    燬之。
據上論斷，應依刑事訴訟法第299條第1項前段，毒品危害防制
條例第10條第1項、第2項、第18條第1項前段，刑法第11條、第
47 條第1項、第51條第5款，判決如主文。
本案經檢察官乙○○到庭執行職務。
中　　華　　民　　國　　96　　年　　11　　月　　30　　日
                      台灣台中地方法院刑事第二庭
                         審判長法  官  曾佩琦
                               法  官  許金樹
                               法  官  陳姵君
上正本證明與原本無異。
如不服本判決，應於收受送達後10日內向本院提出上訴書狀（應
敘述具體理由並附繕本）。
上訴書狀如未敘述理由，應於上訴期間屆滿後20日內補提理由書
於本院。
                               書記官  莊金屏
中　　華　　民　　國　　96　　年　　11　　月　　30　　日
附錄論罪科刑法條
毒品危害防制條例第10條
施用第一級毒品者，處 6 月以上 5 年以下有期徒刑。
施用第二級毒品者，處 3 年以下有期徒刑。
